# **Eder Olmedo Rimarachin Rimarachin**

BackEnd Developer

(+34) 640 832 941
<a href="mailto:https://eder-rimarachin.netlify.app">https://eder-rimarachin.netlify.app</a>
<a href="mailto:eder-rimarachinr@gmail.com">eder.rimarachinr@gmail.com</a>
<a href="mailto:https://www.linkedin.com/in/eder-rimarachinr">https://www.linkedin.com/in/eder-rimarachinr</a>
<a href="mailto:https://github.com/eder-rimarachinr">https://github.com/eder-rimarachinr</a>

Perú - España

Desarrollador Backend con **más de 2 años** de experiencia en el desarrollo de servicios del lado del servidor. En el camino hasta ahora, he fortalecido mis habilidades interpersonales al salir de mi zona de confort, perfeccionando la comunicación y ganando confianza al expresar mis ideas de manera efectiva. Desde el punto de vista técnico, he afrontado desafíos que han guiado mi evolución hacia soluciones efectivas mediante el uso de la tecnología, con un enfoque en desarrollar productos mantenibles, testeables, escalables y con impacto positivo para con el usuario. Mi interés apasiona continuar explorando el vasto camp del desarrollo de software, centrándome especialmente en el desarrollo Backend. Mi interés radica en formar parte de equipos **multidisciplinarios** con integrantes de diversas nacionalidades, donde podamos compartir perspectivas única y colaborar en la creación de aplicaciones con un impacto significativo en la vida cotidiana.

#### **EXPERIENCIA**

#### Holinsys, Desarrollador Backend (Perú) - mayo, 2023 - julio, 2024

- Mantenimiento, despliegue y desarrollo de nuevas funcionalidades.
- Implementé el "Módulo de Cotizaciones", nueva funcionalidad que facilita el acceso de solicitantes de Inventario y respuesta de los proveedores, centralizando y automatizando el sistema manual existente.
- Desarrollé el "Módulo de Cadenas Modulares" para la configuración y generación de plantillas en la cual el cliente podría generar de manera eficiente los resultados de laboratorio.
- Implemente el "Módulo de Aprobación de Solicitudes" identificando el tipo de usuario y las vistas en el cual podría acceder en un Sistemas de Gestión Documentaria.
- Desarrollé e implemente la arquitectura de un Sistema de Citas para una Clínica, con el objetivo que el usuario pueda elegir la sede, el horario, especialista de acuerdo al/los servicio(s) que este requiera.

Tech Stack: Nodejs, Express, .Net 4, MSSQL, JWT, Clean Arquitecture, MVC, Patron Repository, Angular, React, JQuery

#### IDE Solution, Analista Programador (Perú) – agosto, 2022 – diciembre, 2022

- Finalicé con éxito el "Módulo de Notificaciones" que usa el API de WhatsApp, el cual envía una notificación a las empresas asociadas en las campañas de Marketing.
- Mejoré el tiempo de respuesta, en las operaciones que realizaba el aplicativo de Venta de Servicios, optimizando Procedimientos almacenados y lógica de negocio configurando tareas programadas (Cron Jobs) para agilizar las respuestas del servicio.
- Desarrollé e implementé el "Módulo de Usuarios" del Sistema de Inventarios, usando diagramas de base de datos, patron MVC, JWT, teniendo la oportunidad de desarrollar el Diseño UX/UI del módulo.

Tech Stack: .Net 5, JWT, MVC, MSSQL, Angular, Ionic, Java, Spring Boot v2.7

#### Voluntario Cruz Roja (España) – julio, 2024 – Presente

- Apoyo en la organización y desarrollo de campamentos juveniles.
- Facilito la integración de niños y adolescentes mediante actividades lúdicas y juegos.
- Fomento habilidades sociales, trabajo en equipo y confianza a través de dinámicas recreativas.

#### **Desarrollador Freelance –** febrero, 2022 – Presente

Trabajé junto a equipos multidisciplinarios en el desarrollo de aplicaciones Móviles y Sistemas Comerciales donde yo me
hice cargo del desarrollo parcial de los servicios del lado del servidor, donde además participé en los procesos de captura
de requisitos, mantenimiento de sistemas de producción, despliegue de aplicaciones(cpanel) y formación de usuarios
finales.

### Aplicación de Gestión Documentaría

 Desarrollé el monitoreo de la revisión y aprobación de solicitudes del sistema donde se registra de manera detallada quien crea, aprueba, desaprueba y delega las solicitudes, enviando notificaciones a los usuarios correspondientes sobre el estado de su solicitud.

#### Aplicación de Operaciones de Laboratorio

• Desarrollé la generación de plantillas mediante los resultados de pruebas de laboratorio, haciendo uso únicamente de diseño de tablas existentes la cuales, mediante procedimientos almacenados, estos deberían diseñar, configurar y almacenar las plantillas que mas adelante generarían como resultado documentos para su exportación en PDF.

## **HABILIDADES**

Lenguajes: [Avanzado] JavaScript, C#, [Intermedio] Java, [Básico], Flutter, Kotlin

Framerworks y Tools: [Avanzado] Git/Github, Jira, Slack, MVC, [Intermedio] Patron Repository, Angular, .Net,

NodeJs, Jest, [Básico] Flutter, Android Studio.

Idiomas: English B1, Español Nativo.

## **EDUCACIÓN**

## **Universidad Nacional Pedro Ruíz Gallo**

Lambayeque, Perú.

Bachiller en Ingeniería de Sistemas ABRIL 2017 - ABRIL 2022.

## **CERTIFICADOS**

Scrum Foundation Professional Certificate | SFPC – Junio - 2022.